【裁判字號】    94,重上,540
【裁判日期】    950327
【裁判案由】    遷讓房屋
【裁判全文】
臺灣高等法院民事判決                 94年度重上字第540號
上  訴  人  丙○○
            乙○○
                        之1
            丁○○
                        之1
共      同
訴訟代理人  林天財律師
            鄭至量律師
被  上訴人  甲○○
訴訟代理人  徐揆智律師
            林幸慧律師
上列當事人間請求遷讓房屋事件，上訴人對於中華民國94年8 月
16日臺灣士林地方法院94年度重訴字第155號第一審判決提起上
訴，請求就假執行部分先為辯論及裁判，本院判決如下：
    主  文
上訴駁回。
第二審訴訟費用由上訴人負擔。
    事實及理由
一、按法院得依聲請或依職權宣告被告預供擔保，或將請求之標
    的物提存而免為假執行；第二審法院應依聲請，就關於假執
    行之上訴，先為辯論及裁判，民事訴訟法第392 條第2 項、
    第455 條分別定有明文。
二、上訴人主張：民事訴訟法第455 條規定：「第二審法院應依
    聲請，就關於假執行之上訴，先為辯論及裁判」，其立法理
    由謂：「查民訴律第555 條理由謂對於附有假執行宣示之第
    一審判決控告時，於其假執行之宣示有不服者，務使其就假
    執行速為辯論及審判，故應由控告審判衙門聲明先就假執行
    而為辯論及裁判，以期迅速終結，控告審衙門先就假執行為
    辯論及審判者，應不問本案第一審之判決當否，而專就假執
    行之宣示調查法定要件具備與否，以判其當否」，本件上訴
    人於上訴時，已聲明請求廢棄第一審法院所為之假執行宣告
    ，本件上訴人確有繼續占有使用系爭房屋之權源，而不宜對
    上訴人為假執行，否則，恐有受難以回復之損害，惟被上訴
    人目前已聲請假執行，並經臺灣士林地方法院士院鎮95執速
    字第4349號執行在案，爰請求就關於假執行之上訴，先為辯
    論及裁判等語。
三、經查，原審為被上訴人勝訴之判決，並各依兩造之聲請，分
    別酌定相當之擔保金額，准予被上訴人於提供相當金額供擔
    保後，得假執行；並准予上訴人於提供相當金額供擔保或將
    該金額提存後，得免為假執行，此有原審判決書在卷可憑。
    是上訴人為免受假執行而受損害，自得聲請預供擔保或將擔
    保金額提存，免為假執行。是原審就兩造聲請准予或免為假
    執行部分，分別酌定擔保金額准許之，於法並無不合。上訴
    意旨指摘原判決假執行部分不當，求予廢棄改判，在法律上
    顯無理由，應予駁回。爰依民事訴訟法第463 條準用第249
    條第2 項之規定，不經言詞辯論，逕以判決駁回之。
四、據上論結，上訴人此部分上訴為無理由，依民事訴訟法第
    449 條第1 項、第78條，判決如主文。
中    華    民    國    95    年    3     月    27    日
                  民事第四庭  審判長  法  官  張劍男
                                      法  官  郭松濤
                                      法  官  丁蓓蓓
正本係照原本作成。
不得聲明不服。
中    華    民    國    95    年    3     月    29    日
                                      書記官  張淑芬


司法院資訊處製作；財團法人民間司法改革基金會備份。
